臺灣高等法院刑事判決　　　　　　　　　　　　　九十三年度上易字第一０八八號
　　上　訴　人　　臺灣基隆地方法院檢察署檢察官
　　被　　　告　　甲○○
右上訴人因被告竊盜案件，不服臺灣基隆地方法院九十三年度訴字第一一０號，中華
民國九十三年四月三十日第一審判決（起訴案號：臺灣基隆地方法院檢察署九十三年
度偵字第五四三號），提起上訴，及由檢察官移送併案審理（移送併辦案號：臺灣基
隆地方法院檢察署九十三年度偵字第一八七一號、第二五二六號），本院判決如左：
    主  文
原判決撤銷。
甲○○連續攜帶兇器毀壞門扇於夜間侵入有人居住之建築物竊盜，處有期徒刑壹年陸
月。
扣案之平口螺絲起子壹把及手電筒壹支，均沒收。
    事  實
一、甲○○基於意圖為自己不法所有之概括犯意，連續於下列時、地行竊：(一)民國（
    下同）九十一年五月中旬某日下午，前往基隆巿樂利三街三十四巷四十二之三號
    四樓乙○○住處頂樓，持自備於客觀上足以對人之生命、身體構成威脅之平口螺
    絲起子（鐵質部分長十五公分，前端平口鈍器，握把長十公分，起訴書記載為鑿
    子）一把，將鐵窗撬開，以手搖晃窗戶打開窗鎖自空隙爬入屋內（侵入住宅及毀
    損部分未據告訴），竊取乙○○所有之金戒指及金飾一批。得手後，將竊得之金
    飾持往基隆巿劉銘傳路不詳名稱金飾店典當，得款新臺幣（下同）一萬元；(二)九
    十一年八月中旬某日下午，甲○○以徒手扳開同上乙○○住處鐵窗上鐵條，以手
    搖晃窗戶打開窗鎖後爬入屋內（侵入住宅及毀損部分未據告訴），竊得洋酒三瓶
    （價值約六千元）；(三)九十三年一月初某日下午三時許，以同上(二)之方式，侵入
    乙○○住宅（侵入住宅及毀損部分未據告訴），竊得金幣及金元寶各一個（價值
    約二千元）。得手後，於同年一月十五日持往基隆巿樂利三街三十八巷十八號「
    泓福銀樓」，向不知情之林麗華典當，得款二千六百十二元；(四)九十三年一月十
    五日下午二時許，持上開平口螺絲起子一把，將乙○○上開住處另一鐵窗撬開，
    以同上(一)之方式，侵入乙○○住處（侵入住宅及毀損部分未據告訴），竊取乙○
    ○所有之ＣＡＮＯＮ牌及ＮＩＫＯＮ牌照相機各一台；(五)九十三年一月十九日下
    午三時許，以同上(一)之方式侵入乙○○上開住處（侵入住宅及毀損部分未據告訴
    ），竊取乙○○所有之ＤＶＤ放影機、音響主機、ＬＤ放影機及數位迴帶機各一
    台，嗣並將竊得之ＤＶＤ放影機、音響主機、ＬＤ放影機丟棄於不詳地址垃圾場
    ；(六)九十三年二月二日下午三時許，以同上(一)之方式，侵入乙○○上開住處（侵
    入住宅及毀損部分未據告訴），正尋覓行竊物品之際，適乙○○返家，甲○○即
    迅速逃離現場而未遂；(七)九十三年二月四日上午九時許，甲○○再以同上(一)之方
    式，侵入乙○○上開住處（侵入住宅及毀損部分未據告訴），正欲竊取錄放影機
    一台之際，因乙○○返家，甲○○乃竊取絲襪一條，套住頭部作為遮掩後循原窗
    戶爬出，由頂樓逃逸。乙○○旋即報警處理，嗣於同日上午十時許，甲○○為警
    在基隆市○○○街三十四巷四十二之三號頂樓當場逮捕，並帶警在其基隆市○○
    ○街三十四巷四十之一號居處起獲乙○○遭竊之ＣＡＮＯＮ牌及ＮＩＫＯＮ牌照
    相機各一台、數位迴帶機一台及絲襪一條等物（均經乙○○領回），並扣得上開
    甲○○所有供行竊所用之平口螺絲起子一把（起訴書記載為甲○○於九十一年五
    月中旬行竊後，即已將鑿子丟棄）。經基隆市警察局第四分局移送臺灣基隆地方
    法院檢察署檢察官諭知限制住居後，甲○○復承同前概括犯意，於：(八)九十三年
    五月六日晚間十時三十分許，在基隆市○○路二二二號長庚紀念醫院十二樓值班
    休息室，徒手竊取徐潤德所有之手提電腦一部、外接式軟碟機一部、電源線一台
    、ＵＳＢ線二條、行動電話一支及皮包一只（內有現金六百七十七元）。得手後
    正欲離去之際，為長庚紀念醫院醫師孫樵隱發覺，甲○○即由樓梯間逃往十一樓
    ，將竊得之電腦及皮包丟棄在十一樓樓梯間，並躲藏在十一樓一一０三病房廁所
    內。嗣經據報趕赴之員警逮捕，移送臺灣基隆地方法院檢察署檢察官訊問，諭知
    以五千元具保後釋回。甲○○復承同前概括犯意，於：(九)九十三年六月二十九日
    凌晨零時（移送併辦意旨書記載為二十八日晚間十時許），在基隆市○○路二十
    七號之三「奠濟宮」，以己有之手電筒一支供作照明，先持宮內於客觀上具有危
    險性可供兇器使用之菜刀一把，撬開辦公室大門，再持宮內於客觀上具有危險性
    可供兇器使用之螺絲起子一把，撬開辦公桌之抽屜，竊得外幣二十五枚（含港幣
    十二元、日幣一百元）、紀念幣一枚、舊版百元紙鈔一張。經「奠濟宮」會計葉
    春蘭於同年月三十日調閱監視錄影帶，發現甲○○之行跡可疑，報警循線查獲。
二、案經基隆巿警察局第四分局報請臺灣基隆地方法院檢察署檢察官偵查起訴，及由
    臺灣基隆地方法院檢察署檢察官移送併案審理。
    理  由
一、右揭事實，分據被告甲○○於警詢（事實一、之(一)至(九)）、偵查時（事實一、之
    (一)至(七)、(九)）、原審審理中（事實一、之(一)至(七)），坦承不諱，核與被害人林昆
    雄、徐潤德、葉春蘭等人於警詢中所指訴遭竊之情形及發現被告行竊徐潤德財物
    之證人孫樵隱、證述被告持金飾前往典當之「泓福銀樓」負責人之配偶林麗華二
    人所證述各該情節（九十三年度偵字第五四三號偵查卷第一三頁至第一五頁、九
    十三年度偵字第一八七一號偵查卷第八頁至第十頁、九十三年度偵字第二五二六
    號偵查卷第十六頁至第十八頁、九十三年度偵字第一八七一號偵查卷第十一頁至
    第十三頁、九十三年度偵字第五四三號偵查卷第十六頁至第十八頁），均相符合
    ；並有現場及贓物照片共十八幀、「泓福銀樓」之「金飾買入登記簿」、基隆市
    警察局第四分局搜索扣押筆錄一紙、贓物認領保管收據二紙、基隆市警察局第一
    分局指認犯罪嫌疑人紀錄表、監視錄影帶翻拍照片九幀在卷（九十三年度偵字第
    五四三號偵查卷第二九頁至第三一頁、第二二頁至第二五頁、九十三年度偵字第
    一八七一號偵查卷第十八頁至第十九頁、九十三年度偵字第二五二六號偵查卷第
    十九頁、第二二頁），及平口螺絲起子一把、手電筒一支扣案可資佐證。至被告
    甲○○於偵查中辯稱在警詢時因受員警之誘導，始供承有在長庚紀念醫院行竊徐
    潤德財物一節，證人即被告警詢筆錄之詢問人基隆市警察局第四分局安樂分駐所
　　警員丙○○於本院準備程序時已到庭結證稱：「我問他（指被告），他自己承認
  　有在長庚有偷東西。我們是一個問，一個（指另一警員劉蔡祥）打電腦記錄，我
    問的人也會同時看筆錄記載是否正確，都有按照他的回答來記錄」（本院九十三
    年八月十一日準備程序筆錄）等語屬實。被告上開所辯，無非事後卸責之詞，不
    足採信。本案事證明確，被告之犯行洵堪認定。
二、查扣案之平口螺絲起子一把，鐵質部分長十五公分，前端平口鈍器，握把長十公
    分，如持之攻擊人體，將造成嚴重危害，客觀上足以對人之生命、身體構成危險
    ，應屬兇器之一種。又「奠濟宮」於夜間無人居住其內，應屬刑法第三百二十一
    條第一項第一款所規定之「有人居住建築物」。核被告事實一、(一)、(四)、(五)、(七)
    之所為，係犯刑法第三百二十一條第一項第三款、第二款之攜帶兇器毀越安全設
    備竊盜既遂罪；事實一、(二)、(三)之所為，係犯刑法第三百二十一條第一項第二款
    之踰越安全設備竊盜既遂罪；事實一、(六)之所為已著手而不遂，係犯刑法第三百
    二十一條第二項、第一項、第三款、第二款之攜帶兇器踰越安全設備竊盜未遂罪
    ；事實一、(八)之所為，係犯刑法第三百二十條第一項之竊盜罪；事實一、(九)之所
    為，係犯刑法第三百二十一條第一項第三款、第二款、第一款之攜帶兇器毀壞門
    扇於夜間侵入有人居住之建築物竊盜罪。被告先後多次竊盜犯行，時距非遠，手
    法相同，所犯又係基本構成要件相同之罪名，顯係基於概括之犯意反覆而為，應
    依刑法第五十六條連續犯之規定，論以情節較重之攜帶兇器毀壞門扇於夜間侵入
    有人居住之建築物竊盜既遂一罪，並加重其刑。又被告如事實一、(八)及(九)所載之
    竊盜犯行（九十三年度偵字第一八七一號、第二五二六號），雖未據公訴人起訴
    ，惟既與前揭論罪、科刑部分，有連續犯之裁判上一罪關係，為起訴效力所及，
    本院自得併予審理。
三、原審據以對被告論罪、科刑，固非無見；惟查，原判決：（一）事實記載被告為
    事實一、(五)、(六)、(七)之竊盜犯行，係以如事實一、(二)所載之方式侵入乙○○住處
    ；（二）論事實一、(二)、(三)之所為，有攜帶兇器之情形；（三）被告於事實一、
    (七)之犯行，雖錄放影機尚未得手，惟已竊得絲襪一條，仍應論以竊盜既遂；（四
    ）未及審究如事實一、(八)、(九)所載之二次竊盜犯行；（五）論斷欄贅載「刑法第
    三百二十一條第二項」，均有未合。檢察官上訴意旨指摘及此，為有理由，應由
    本院將原判決予以撤銷改判。爰審酌被告之品行、智識程度、犯罪之手段、所生
    損害，及於犯罪後之態度等一切情狀，量處如主文第二項所示之刑。
四、扣案之平口螺絲起子一把及手電筒一支，分據被告於原審及警詢時陳明係其所有
    且供犯行竊乙○○、「奠濟宮」財物所用之物，均應依刑法第三十八條第一項第
    二款之規定，宣告沒收。至被告行竊「奠濟宮」所持用之菜刀一把及螺絲起子一
    把，已據被告於警詢時陳明係取自宮內，而非屬於被告所有，自不得宣告沒收，
    併予敘明。
五、移送併辦（九十三年度偵字第二五二六號）意旨另以：被告甲○○基於為自己不
    法所有之犯意，於九十三年六月二十日六時四十分許，在長庚醫院家屬休息室內
    ，徒手竊取余瑞君所有放置皮包內之皮夾一只（內有現金八百元、國民
    枚、信用卡三張、金融卡二張），因認被告尚涉刑法第三百二十條第一項之竊盜
    罪嫌云云。惟被告甲○○於警詢時及偵查中均堅決否認有行竊余瑞君之財物，辯
    稱經警在其身上所起獲之余瑞君國民
    庚醫院旁之公共電話亭所拾獲等語。查余瑞君既僅指述財物遭竊，並未指證係被
    告所竊取，尚難僅因員警在被告身上起獲該枚國民
    犯行之佐證。此外，本院復查無其他積極證據足資證明被告尚有上開竊盜犯行，
    該部分不能證明被告犯罪，自難認與前開論罪、科刑部分有何連續犯之裁判上一
    罪關係，因此部分未據檢察官提起公訴，應退由檢察官依法處理。
六、被告甲○○經合法傳喚，無正當理由不到庭，爰不待其陳述，逕行判決。
據上論斷，應依刑事訴訟法第三百七十一條、第三百六十九條第一項前段、第三百六
十四條、第二百九十九條第一項前段，刑法第五十六條、第三百二十一條第一項第一
款、第二款、第三款、第三十八條第一項第二款，判決如主文。
本案經檢察官黃柏齡到庭執行職務
中　　華　　民　　國　　　九十三　　　年　　　九　　　月　　　十四　　　日
                              臺灣高等法院刑事第六庭
                                  審判長法  官  陳　春　秋
                                        法  官  洪　英　花
                                        法  官  王　麗　莉
右正本證明與原本無異。
不得上訴。
                                        書記官  蘇  秋  
中　　華　　民　　國　　　九十三　　　年　　　九　　　月　　　十四　　　日
附錄本案論罪科刑法條全文
刑法第三百二十一條：
犯竊盜罪而有左列情形之一者，處六月以上、五年以下有期徒刑：
　　一、於夜間侵入住宅或有人居住之建築物、船艦或隱匿其內而犯之者。
　　二、毀越門扇、牆垣或其他安全設備而犯之者。
　　三、攜帶兇器而犯之者。
　　四、結夥三人以上而犯之者。
　　五、乘火災、水災或其他災害之際而犯之者。
　　六、在車站或埠頭而犯之者。
前項之未遂犯罰之。
